# 间接持股下长投处理

提问人：金宝 妈 咪 时间：2021-03-02 09:46:00
A公司持有C公司60%股权， B公司持有C公司40%股权， A公司持有B公司51%股权，因此A公司通过直接及间接方式共持有C公司80.4%股权。
在A公司单体报表层面，B和C公司均按子公司处理。
在B公司单体报表层面，对C公司的投资在长期股权投资-联营企业下核算，但未按权益法进行后续计量，按成本法核算。
在A公司合并报表层面，A公司按80.4%的股权对C公司进行权益法调整，按51%的股权对B公司进行权益法调整。
请教陈版主，上述案例中，在B公司单体报表层面，对C公司的投资是否可以按成本法进行后续计量。还是仍需按权益法进行核算，然后在A公司合并报表层面在进行抵消。谢谢您。

回答人：chenyiwei
这个问题主要考虑的因素是：在主帖所述的股权架构下，B持有C40%股权，但B自身是A的控股子公司，A直接持有C60%的股权，此时AB之间的母子公司关系（天然的一致行动人）是否会导致B无法对C具有重大影响。这个问题需结合具体情况进行分析，由于B仍有49%的少数股权，A并非绝对控制B，此时B如果属于法律上对独立性有特殊要求的公司（如上市公司、金融机构等），则B对C具有重大影响的可能性较大；反之，如果法律法规对B相对于A的独立性没有特殊要求，则B不具有对C的重大影响的可能性较大。